---
title: 'Fast & dirty: Polarity scoring'
author: "Kuo-Lin Tang"
date: "11/05/2021"
output: html_document
---

```{r setup, include=FALSE}
knitr::opts_chunk$set(echo = TRUE)
```


# Polarity
## Visualise Polarity
### Target Dataframe
```{r}
text_df = data.frame(
  person = c("Nick", "Jonathan", "Martijn", "Nicole", "Nick", "Jonathan", "Martijn", "Nicole"),
  text = c("DataCamp courses are the best",
           "I like talking to students",
           "Other online data science curricula are boring.",
           "What is for lunch?",
           "DataCamp has lots of great content!",
           "Students are passionate and are excited to learn",
           "Other data science curriculum is hard to learn and difficult to understand",
           "I think the food here is good.")
)
text_df
```

### Calculate overall polarity score
Load Required Packages
```{r}
library(qdap)
library(magrittr)
```


利用qdap的polarity()和magrittr的%$%，計算 dataframe 中的統計資訊以及所有句子的polarity的平均與標準差
```{r}
# 如果要把 polarity 運用在 dataframe 上，要用 %$% 將 dataframe 傳入 polarity() 中，而不能直接當作參數
text_df %$% polarity(text)
```

polarity() 這個函數使用一個pre-defined lexicon來實踐sentiment analysis，也就是該lexicon會記錄每個字的sentiment score，最後將整句的sentiment scores加總或平均。

用 polarity(text_column_name, grouping_column_name) 計算每個人的句子的polarity的平均與標準差
```{r}
# polarity() 的第二個參數是代表要先 group 哪個 column 再去做運算
( datacamp_conversation = text_df %$% polarity(text, person) )
```


用 counts(Polarity_Object) 取得**每個句子**各自的 polarity
```{r}
# Counts table from datacamp_conversation
counts(datacamp_conversation)
```


用 plot visualise the Polarity_Object
```{r}
plot(datacamp_conversation)
```


## 檢視 Polarity() 的輸出
```{r}
positive = "DataCamp courses are good for learning"

( pos_score = polarity(positive) )

( pos_counts = counts(pos_score) )

# Number of positive words (pos.words是一個list，因此要找出第一個物件必須用雙中括號)
( n_good = length(pos_counts$pos.words[[1]]) )

# Number of words
( n_words = pos_counts$wc )

# Verify the polarity score
( pos_score_manual = n_good / sqrt(n_words) )
```


## Polarity() 的實際計算方式
當用 polarity() 來計算 text = "The Datacamp sentiment course is very GOOD for learning." 的 polarity 時，實際上 polarity() 會用 gdap 本身所 pre-defined 的 lexicon。這個 lexicon 內包含了 7000 多個詞語以及該詞的 sentiment label。當我呼叫 polarity(text) 時，會在 text 中找到有在 lexicon 中的字當作 polarised term (這裡是GOOD)，同時將 polarised term 的前面 4 個詞和後面 2 個詞一起拿出來，組成 context cluster。 以這個例子來說，context cluster 有 {Datacamp, sentiment, course, very, GOOD, for, learning} (不包含stopwords)。之後會label context cluster 中的字。這個階段共有 4 個 labels：Polarised Term, Neutral Term, Negator, Valence Shifters。Polarised Term 就是同時存在於 lexicon 和 text 中的字，有明確的 polarity score。Neutral Term 就是沒有 emotion 的 context (score = 0)。Negator 就是 **not**、**hardly** 等反義字，會直接反轉 polarity score 的正負號。Valence Shifters 有分成 amplifiers 和 de-amplifiers: amplifiers 就像 **very**、**absolutely** 等加強副詞，而 de-amplifiers 就像 **little** 等減輕的副詞。例如這個例子，"very" 會被 label 成 amplifier，而 amplifiers 的 polarity score 就是 $0.8$。而 {The, Datacamp, sentiment, course, is, for, learning} 這 7 個字就是 neutral terms (score = 0)，由此就可以計算整句話的 polarity score: $Score = 所有字的polarity score加總 / 總字數的根號$。 因此這個例子的 $total score = (1+0.8)/sqrt(9) = 0.6$。

另外，我們也可以根據情境、目標加入自己定義的字詞到 polarity() 所使用的 build-in lexicon 中。


## 建立自己的 lexicon
目標句子
```{r}
stressed_out = "I wish I found some better sounds no ones ever heard\nI wish I had a better voice that sang some better words\nI wish I found some chords in an order that is new\nI wish I didnt have to rhyme every time I sang\nI was told when I get older all my fears would shrink\nBut now Im insecure and I care what people think\nMy names Blurryface and I care what you think\nMy names Blurryface and I care what you think\nWish we could turn back time, to the good old days\nWhen our momma sang us to sleep but now were stressed out\nWish we could turn back time to the good old days\nWhen our momma sang us to sleep but now were stressed out\nWere stressed out\nSometimes a certain smell will take me back to when I was young\nHow come Im never able to identify where its coming from\nId make a candle out of it if I ever found it\nTry to sell it never sell out of it Id probably only sell one\nItd be to my brother, cause we have the same nose\nSame clothes homegrown a stones throw from a creek we used to roam\nBut it would remind us of when nothing really mattered\nOut of student loans and tree-house homes we all would take the latter\nMy names Blurryface and I care what you think\nMy names Blurryface and I care what you think\nWish we could turn back time, to the good old days\nWhen our momma sang us to sleep but now were stressed out\nWish we could turn back time, to the good old days\nWhen our momma sang us to sleep but now were stressed out\nWe used to play pretend, give each other different names\nWe would build a rocket ship and then wed fly it far away\nUsed to dream of outer space but now theyre laughing at our face #\nSaying, Wake up you need to make money\nYeah\nWe used to play pretend give each other different names\nWe would build a rocket ship and then wed fly it far away\nUsed to dream of outer space but now theyre laughing at our face\nSaying, Wake up, you need to make money\nYeah\nWish we could turn back time, to the good old days\nWhen our momma sang us to sleep but now were stressed out\nWish we could turn back time, to the good old days\nWhen our momma sang us to sleep but now were stressed out\nUsed to play pretend, used to play pretend bunny\nWe used to play pretend wake up, you need the money\nUsed to play pretend used to play pretend bunny\nWe used to play pretend, wake up, you need the money\nWe used to play pretend give each other different names\nWe would build a rocket ship and then wed fly it far away\nUsed to dream of outer space but now theyre laughing at our face\nSaying, Wake up, you need to make money\nYeah"
```


先用default的polarity()來計算polarity score
```{r}
polarity(stressed_out)
```

平均 polarity score 大約是 -0.255，些許的 negative。


檢查一個 sentiment lexicon (key.pol) 中跟 "stress" 相關的詞
```{r}
key.pol[grep("stress", x)]
```

發現共有 9 個詞。今天我想加入 "stressed"、"turn back" 這兩個詞
```{r}
custom_pol <- sentiment_frame(positive.words , c(negative.words, "stressed", "turn back"))
```


最後用新的lexicon來計算polarity score
```{r}
polarity(stressed_out, polarity.frame = custom_pol)
```

可以發現整個句子的平均 polarity score 由原來的 -0.255 變成 -0.826。